臺灣高雄地方法院刑事判決　　　　　　　100年度訴字第499號
公　訴　人　臺灣高雄地方法院檢察署檢察官
被　　　告　李瑞忠
選任辯護人　周君強律師
被　　　告　柴煒傑
選任辯護人　蔡錫欽律師
　　　　　　李建宏律師
被　　　告　黃怡婷
　　　　　　洪明鴻
　　　　　　劉歡賞
上三人共同
指定辯護人　陳建誌律師
被　　　告　黃銘慶
選任辯護人　馬興平律師
被　　　告　張安彤
選任辯護人　洪郁婷律師
　　　　　　周元培律師
　　　　　　周村來律師
被　　　告　陳怡蓁
　　　　　　　　　　現於法務部矯正署高雄女子監獄
選任辯護人　吳麗珠律師
　　　　　　郭宗塘律師
　　　　　　鄭國安律師
上列被告等因毒品危害防制條例案件，經檢察官提起公訴（99年
度偵字第32799 號、99年度偵字第33363 號、99年度偵字第3408
2 號、99年度偵字第34084 號、99年度偵字第34085 號、99年度
偵字第34597 號、100 年度偵字第3497號、100 年度偵字第3501
號、100 年度偵字第6287號、100 年度偵字第12427 號、100 年
度偵緝字第520 號）及移送併辦（100 年度偵字第17962 號），
本院判決如下：
    主  文
李瑞忠犯如附表一編號一至三、五至十六所示之罪，共拾伍罪，
均累犯，各處如附表一編號一至三、五至十六所示之刑（含主刑
及從刑）；又共同犯販賣第一級毒品罪，累犯，處有期徒刑拾陸
年，如附表二編號八所示之物，沒收銷燬之，如附表二編號四、
九所示之物，均沒收之。應執行有期徒刑貳拾肆年，如附表二編
號八所示之物，沒收銷燬之；如附表二編號一、二、四、六、七
、九所示之物，均沒收之；未扣案販賣毒品所得共計新臺幣肆萬
捌仟元，其中新臺幣壹仟伍佰元部分應與黃怡婷、黃銘慶、朱英
瑞、「眼鏡」連帶沒收之；其中新臺幣壹仟元部分應與柴煒傑、
高建明、「眼鏡」連帶沒收之；其中新臺幣柒仟伍佰元部分應與
張安彤、「眼鏡」連帶沒收之；其中新臺幣伍仟元部分應與高建
明、「眼鏡」連帶沒收之；其中新臺幣壹萬陸仟元部分應與朱英
瑞、「眼鏡」連帶沒收之；其中新臺幣捌仟元部分應與「眼鏡」
連帶沒收之；其中新臺幣捌仟元部分應與黃銘慶、「眼鏡」連帶
沒收之；其中新臺幣壹仟元部分應與洪明鴻、「眼鏡」連帶沒收
之，如全部或一部不能沒收時，均分別以其等之財產連帶抵償之
。
黃怡婷犯如附表一編號一、二、四所示之罪，共罪，均累犯，
各處如附表一編號一、二、四所示之刑（含主刑及從刑）。應執
行有期徒刑拾柒年陸月，如附表二編號二、七所示之物，均沒收
之；未扣案販賣毒品所得共計新臺幣貳仟伍佰元，其中新臺幣壹
仟伍佰元部分應與李瑞忠、黃銘慶、朱英瑞、「眼鏡」連帶沒收
之；其中新臺幣壹仟元部分應與黃銘慶、「眼鏡」連帶沒收之，
如全部或一部不能沒收時，均分別以其等之財產連帶抵償之。
柴煒傑共同犯販賣第一級毒品罪，處有期徒刑拾伍年貳月。未扣
案販賣毒品所得財物新臺幣壹仟元，與李瑞忠、高建明、「眼鏡
」連帶沒收之，如全部或一部不能沒收時，以其等之財產連帶抵
償之。
洪明鴻共同犯販賣第一級毒品罪，累犯，處有期徒刑拾伍年肆月
。未扣案販賣毒品所得財物新臺幣壹仟元，應與李瑞忠、「眼鏡
」連帶沒收之，如全部或一部不能沒收時，以其等之財產連帶抵
償之。
劉歡賞共同犯販賣第一級毒品罪，累犯，處有期徒刑拾伍年肆月
。如附表二編號三、五、七所示之物，均沒收之；未扣案販賣毒
品所得財物新臺幣壹仟元，應與黃銘慶、陳怡蓁連帶沒收之，如
全部或一部不能沒收時，以其等之財產連帶抵償之。
黃銘慶犯如附表一編號一、二、四、十五、十七所示之罪，共伍
罪，均累犯，各處如附表一編號一、二、四、十五、十七所示之
刑（含主刑及從刑）。應執行有期徒刑拾捌年陸月，如附表二編
號一至三、五至七所示之物，均沒收之；未扣案販賣毒品所得共
計新臺幣壹萬壹仟肆佰伍拾元，其中新臺幣壹仟伍佰元部分應與
李瑞忠、黃怡婷、朱英瑞、「眼鏡」連帶沒收之；其中新臺幣玖
佰伍拾元部分應與黃怡婷、「眼鏡」連帶沒收之；其中新臺幣捌
仟元部分應與李瑞忠、「眼鏡」連帶沒收之，其中新臺幣壹仟元
部分應與劉歡賞、陳怡蓁連帶沒收之，如全部或一部不能沒收時
，均分別以其等之財產連帶抵償之。
張安彤犯如附表一編號五至十所示之罪，共陸罪，均累犯，各處
如附表一編號五至十所示之刑（含主刑及從刑）；又共同犯販賣
第一級毒品罪，累犯，處有期徒刑拾伍年捌月，如附表二編號八
所示之物，沒收銷燬之，如附表二編號四、九所示之物，均沒收
之。應執行有期徒刑拾玖年陸月，如附表二編號八所示之物，沒
收銷燬之；如附表二編號四、九所示之物，均沒收之；未扣案販
賣毒品所得共計新臺幣柒仟伍佰元，應與李瑞忠、「眼鏡」連帶
沒收之，如全部或一部不能沒收時，以其等之財產連帶抵償之。
陳怡蓁共同犯販賣第一級毒品罪，處有期徒刑拾伍年貳月。如附
表二編號三、五、七所示之物，均沒收之；未扣案販賣毒品所得
財物新臺幣壹仟元，應與黃銘慶、劉歡賞連帶沒收之，如全部或
一部不能沒收時，以其等之財產連帶抵償之。
    事  實
一、前科素行部分：
  (一)李瑞忠前於民國96年間因施用毒品案件，經本院以96年度訴
    字第2770號判決判處有期徒刑10月，減刑為有期徒刑5 月確
    定；復於同年間因竊盜等案件，經本院以96年度易字第2632
    號判決分別判處有期徒刑3 月、3 月，應執行有期徒刑5 月
    確定；再於同年間因竊盜等案件，經本院以96年度易字第39
    21號判決判處有期徒刑4 月、6 月及6 月，應執行有期徒刑
    1 年2 月確定。嗣經本院以97年度審聲字第1632號裁定應執
    行有期徒刑1 年11月確定，於98年7 月7 日縮短刑期假釋出
    獄，而於98年10月5 日假釋期滿視為執行完畢。
  (二)黃怡婷前於94年間因竊盜及施用毒品等案件，經本院以94年
    度易字第1961號及95年度訴字第395 號判決分別判處有期徒
    刑1 年及10月確定；復於95年間因贓物案件，經本院以95年
    度簡字第7441號判決判處有期徒刑3 月確定；再於同年間因
    搶奪案件，經本院以95年度訴字第3050號判決判處有期徒刑
    8 月，經臺灣高等法院高雄分院以95年度上訴字第2072號駁
    回上訴確定。嗣上開4 罪經本院以96年度聲減字第2001號裁
    定減刑，並定應執行刑為有期徒刑1 年3 月15日確定，而於
    96年9 月4 日縮短刑期執行完畢。
  (三)洪明鴻前於96年間因施用毒品等案件，經本院以96年度訴字
    第5047號及96年度訴字第5260號判決分別判處有期徒刑11月
    、7 月確定，嗣經本院以97年度審聲字第1858號裁定定應執
    行刑為有期徒刑1 年5 月確定，於98年9 月30日縮短刑期執
    行完畢。
  (四)劉歡賞前於96年間因施用毒品案件，經本院以97年度訴字第
    335 號判決判處有期徒刑8 月確定，於97年12月22日執行完
    畢。
  (五)黃銘慶前於97年間因施用毒品等案件，經本院以97年度審訴
    字第249 號判決分別判處有期徒刑2 月、6 月，應執行有期
    徒刑7 月確定；復於98年間因竊盜案件，經本院以98年度審
    簡字第978 號判決判處有期徒刑6 月確定。嗣上開3 罪經本
    院以98年度審聲字第1868號裁定應執行有期徒刑1 年確定，
    而於98年11月17日縮短刑期執行完畢。
  (六)張安彤前於96年間因竊盜、搶奪等案件，經本院以96年度訴
    字第5159號判決分別判處有期徒刑8 月、8 月，應執行有期
    徒刑1 年2 月確定；復於97年間因施用毒品案件，經本院以
    97年度審訴字第1423號判決判處有期徒刑7 月確定。嗣上開
    3 罪經本院以97年度審聲字第2238號裁定應執行有期徒刑 1
    年8 月確定，於98年5 月15日縮短刑期假釋出獄，而於98年
    9 月25日假釋期滿視為執行完畢。
二、李瑞忠、黃怡婷、柴煒傑、洪明鴻、劉歡賞、黃銘慶、張安
    彤、陳怡蓁、朱英瑞（由本院另行審結）、高建明（由檢察
    官另案偵辦）及綽號「眼鏡」之姓名、年籍不詳之成年男子
    均明知海洛因為毒品危害防制條例第2 條第2 項所列之第一
    級毒品，不得非法持有、販賣，竟以由「眼鏡」負責提供第
    一級毒品海洛因，李瑞忠、黃銘慶及高建明負責接聽購毒者
    電話、指示車手前往與購毒者交易毒品、補給毒品給車手（
    按即所謂「補酒」）、收回販賣毒品所得，黃怡婷、柴煒傑
    、洪明鴻、劉歡賞、張安彤則負責與購毒者面交毒品及收取
    價金（按即所謂車手），而朱英瑞則負責補給毒品給車手並
    兼任車手，陳怡蓁負責指示車手前往與購毒者交易毒品之分
    工模式，而由如附表一編號1 至17所示之參與販毒者，分別
    共同基於販賣第一級毒品以營利之犯意聯絡，於附表一所示
    之時間、地點，使用如附表二編號1 至7 及附表三所示之行
    動電話及電話聯絡單作為聯絡交易毒品之工具，並以如附表
    一所示之販毒手法及交易毒品方式，共同販賣如附表一所示
    之第一級毒品海洛因給劉歡賞、劉懿漳、簡秀玲、梁丁財、
    陳家維、振德、高慧珊、楊明郎及綽號「德仔」之姓名年
    籍不詳之成年男子，而均藉此以牟利（各次販賣第一級毒品
    犯行之時間、地點、購毒對象、參與販毒者、交易毒品數量
    、販毒所得財物、販毒手法、交易毒品過程，均分別如附表
    一編號1 至17所載）。嗣員警根據通訊監察情資，於99年10
    月26日上午9 時50分許，持搜索票搜索黃銘慶位於改制前高
    雄縣林園鄉（現改制為高雄市林園區，以下均以改制前之行
    政區劃稱之）頂厝路2 號之住處，當場扣得黃銘慶所有之家
    樂福電信門號SIM 卡1 枚、行動電話1 支（搭配門號000000
    0000號SIM 卡1 枚）、記載購毒者電話之電話聯絡單3 張及
    陳怡蓁所有行動電話1 支（搭配門號0000000000號SIM 卡 1
    枚），復於同日下午2 時45分許，持搜索票搜索李瑞忠位於
    高雄縣林園鄉○○路133 巷36號之1 之租屋處，當場扣得行
    動電話1 支（搭配門號0000000000號SIM 卡1 枚），而循線
    查知上情。
三、李瑞忠、張安彤及「眼鏡」均明知海洛因係毒品危害防制條
    例第2 條第2 項所列之第一級毒品，不得非法持有、販賣，
    竟共同基於販賣第一級毒品海洛因以營利之犯意聯絡，由「
    眼鏡」於99年10月15日下午3 時48分前之某時，向姓名、年
    籍不詳之成年人，以不詳價格購入第一級毒品海洛因20包（
    驗餘淨重3.55公克），並交由李瑞忠保管，而張安彤於99年
    10月15日下午4 時55許，持門號0000000000號與李瑞忠持用
    之門號0000000000號（未據扣案）聯絡後，李瑞忠隨即駕駛
    車牌號碼4136-E6 號自用小客車前往高雄縣大寮鄉○○路與
    光明路口，並在車上將上開海洛因20包交給張安彤，再由張
    安彤於同日下午5 時許，前往高雄縣大寮鄉○○路旁之某空
    地，欲伺機將上開海洛因販賣予購毒者振德、鍾宇平及其
    他不特定購毒者，而藉此以牟利，惟因行跡可疑，為員警盤
    查，並當場扣得上開第一級毒品海洛因20包、供盛裝毒品所
    用之口香糖包裝袋2 個、行動電話1 支（含門號0000000000
    號SIM 卡1 張），而循線查知上情。
四、案經高雄市政府警察局移送臺灣高雄地方法院檢察署檢察官
    偵查起訴。
    理  由
壹、程序部分（證據能力之審查）：
    按被告以外之人於審判外之陳述，雖不符刑事訴訟法第 159
    條之1 至第159 條之4 之規定，而經當事人於審判程序同意
    作為證據，法院審酌該言詞陳述或書面陳述作成時之情況，
    認為適當者，亦得為證據；當事人、代理人或辯護人於法院
    調查證據時，知有第159 條第1 項不得為證據之情形，而未
    於言詞辯論終結前聲明異議者，視為有前項之同意，刑事訴
    訟法第159 條之5 定有明文。本件所援引之以下各項證據（
    詳後述），固有部分屬傳聞證據，然公訴人、被告及辯護人
    於本院調查證據時，均知有前開第159 條第1 項不得為證據
    之情形，被告及辯護人均表示同意作為證據使用（見本院卷
    第152 頁正反面），且於言詞辯論終結前，均未聲明異議，
    本院審酌該等證據作成時之狀況，並無違法取證之情事，且
    適宜作為本件證據使用，依前開說明，爰認均有證據能力，
    合先敘明。
貳、實體部分：
一、上揭犯罪事實，業據被告李瑞忠、黃怡婷、柴煒傑、洪明鴻
    、劉歡賞、黃銘慶、張安彤、陳怡蓁（下稱李瑞忠等8 人）
    於警詢、偵查及本院審理時均坦承不諱（見警1 卷第5 至10
    頁，警2 卷第6 至14頁，警4 卷第3 至10頁，警5 卷第6 至
    8 頁，警6 卷第3 至7 頁，警7 卷第3 、4 、7 至12、22頁
    ，警8 卷第1 頁反面至第2 頁反面、第5 頁正面至第6 頁反
    面，警9 卷第2 、8 至16頁，偵1 卷第25至28、67、101 、
    103 、125 至127 、135 至137 頁，偵3 卷第7 至10、62至
    67、75-2至75-6、77至79、85至87頁，偵5 卷第13至15、24
    至28、第31至35、58至63、67至73、88至92、94至98頁，偵
    8 卷第14至17、84至86頁，偵9 卷第7 至11、86至88頁，偵
    10卷第18至22、23-2至23-4頁，偵12卷第21至25、53至57頁
    ，本院卷147 頁反面、第234 頁反面至第236 頁反面、第27
    4 頁正、反面、第275 頁）；核與證人即同案共犯朱英瑞於
    警詢及偵查時供述之情節大致相符（見警3 卷第5 至11頁，
    偵7 卷第14至19、36至39、67至69頁）；並經證人即如附表
    一所示之購毒者劉懿漳、簡秀玲、梁丁財、陳家維、涂振德
    、高慧珊、楊明郎等人於警詢及偵查時均證述明確（見偵 1
    卷第77至80、90至93、141 至144 、158 至161 、184 至18
    7 、195 至198 、202 頁，偵3 卷第90-1至92、109 至 111
    、130 至134 頁，偵5 卷第39至41、42-3至42-5頁，偵8 卷
    第33、34、41、42、46至48頁，偵9 卷第19、20、29、77至
    80頁）；且有如附表二所示之物扣案可稽；另有如附表四所
    示之蒐證照片、查獲照片、扣案物照片及相關通訊監察譯文
    等證物資料附卷供參。此外，尚有法務部調查局濫用藥物實
    驗室99年11月18日調科壹字第09923025680 號鑑定書1 份及
    指認犯罪嫌疑人一覽表4 份（李瑞忠指認柴煒傑、朱英瑞）
    、指認犯罪嫌疑人一覽表8 份（黃怡婷指認朱英瑞、洪明鴻
    、黃銘慶、張安彤）、指認犯罪嫌疑人一覽表6 份（朱英瑞
    指認李瑞忠、黃怡婷、高慧珊）、指認犯罪嫌疑人一覽表 4
    份（劉歡賞指認黃怡婷、陳怡蓁）、指認犯罪嫌疑人一覽表
    2 份（劉懿漳指認黃怡婷）、指認犯罪嫌疑人一覽表4 份（
    柴煒傑指認李瑞忠、高建明）、指認犯罪嫌疑人一覽表2 份
    （簡秀玲指認柴煒傑）、指認犯罪嫌疑人一覽表2 份（洪明
    鴻指認李瑞忠）、指認犯罪嫌疑人一覽表2 份（陳家維指認
    張安彤）、指認犯罪嫌疑人紀錄表1 份（張安彤指認黃銘慶
    ）、指認犯罪嫌疑人紀錄表2份 （涂振德指認張安彤）、指
    認犯罪嫌疑人紀錄表4 份（梁丁財指認張安彤、黃怡婷）、
    指認犯罪嫌人記錄表1 份（高慧珊指認朱英瑞），以及（李
    瑞忠部分）高雄市政府警察局刑事警察大隊搜索扣押筆錄、
    扣押物品目錄表各1 份、扣案物品照片1 張、查獲現場照片
    3 張、（張安彤部分）扣押筆錄、扣押物品目錄表各1 份、
    （黃銘慶部分）扣押筆錄、扣押物品目錄表各1 份、扣案物
    照片2 張、電話聯絡單3 張、（陳怡蓁部分）搜索扣押筆錄
    、扣押物品目錄表各1 份等證據資料在卷足稽（見警1 卷第
    19 至22 、29至33、43、49、50頁，警2 卷第20至27頁，警
    3 卷第31至36頁，警5 卷第40、41頁，警6 卷第21、22頁，
    警7卷 第28至31、51頁，警8 卷第10頁反面至第14頁，警 9
    卷第21至24頁，偵1 卷第86、87、95、147 至150 、189 、
    190 頁，偵3 卷第80、81、100 、101 頁，偵5 卷第 42-11
    頁，偵9 卷第52、53頁，偵12卷第62至64頁）。是本件被告
    李瑞忠等8 人之自白，經查與卷內之積極證據均相互參核相
    符，而均堪採認為真實。從而，本案事證明確，被告李瑞忠
    等8 人之犯行均堪予認定，應依法論科。
二、論罪科刑：
  (一)查海洛因係毒品危害防制條例第2 條第2 項所稱之第一級毒
    品，不得非法持有、販賣。又所謂販賣毒品行為，不以販入
    後復行賣出為必要，只要意圖營利，而有販入或賣出二者其
    一之行為，即足構成，行為人持有海洛因，有以主觀上營利
    售賣意圖而販入，其雖未及賣出，仍應論以販賣毒品既遂罪
    罪責，此有最高法院90年度台上字第1898號、第2046號判決
    可供參照。是核被告李瑞忠等8 人所為，均係犯毒品危害防
    制條例第4 條第1 項之販賣第一級毒品罪。被告李瑞忠等 8
    人持有第一級毒品海洛因之低度行為，已為販賣之高度行為
    所吸收，均不另論罪。又被告李瑞忠等8 人與共犯朱英瑞、
    高建明及「眼鏡」，就如附表一編號1 至17所示各次販賣第
    一級毒品犯行，分別均有犯意聯絡及行為分擔，應分別依附
    表一編號1 至17所示之販毒者，就其等所涉之各次販賣第一
    級毒品犯行，分別論以共同正犯。又被告李瑞忠、張安彤及
    共犯「眼鏡」就如犯罪事實三所示販賣第一級毒品犯行，有
    犯意聯絡及行為分擔，亦應論以共同正犯。又移送併辦之犯
    罪事實（100 年度偵字第17962 號），與原起訴之附表一編
    號3 （按即起訴書附表編號三）之犯罪事實同一，具有實質
    上一罪關係，為原起訴效力所及，本院自得一併審理，併予
    敘明。
  (二)罪數：
  1.被告李瑞忠所犯上開16次販賣第一級毒品罪，被告黃怡婷所
    犯上開3 次販賣第一級毒品罪，被告張安彤所犯上開7 次販
    賣第一級毒品罪，被告黃銘慶所犯上開5 次販賣第一級毒品
    罪，分別均係犯意各別、行為互殊，均應予分論併罰。
  2.按集合犯，係指立法者所制定之犯罪構成要件中，本即預定
    有數個同種類行為而反覆實行之犯罪而言。故是否集合犯之
    判斷，客觀上應斟酌法律規範之本來意涵、實現該犯罪目的
    之必要手段、社會生活經驗中該犯罪必然反覆實行之常態及
    社會通念等；主觀上則視其反覆實行之行為是否出於行為人
    單一犯意，並秉持刑罰公平原則，綜合判斷之。稽以行為人
    販賣毒品之原因，不一而足，其多次販賣毒品之行為，未必
    皆出於行為人之一個犯意決定；且觀諸毒品危害防制條例第
    4 條第1 至4 項所規定販賣毒品罪之文義，無從憑以認定立
    法者本即預定該犯罪，有數個同種類行為而反覆實行之本質
    ，故多次販賣毒品之犯行，難認係集合犯（最高法院100 年
    度台上字第2163號判決意旨參照）。是本件被告黃銘慶之辯
    護人雖為其辯稱：被告黃銘慶於99年9 月18日、99年9 月28
    日、99年10月3 日、99年10月28日分別為如附表一編號1 、
    2 、4 、15、17所示之犯行，係於密接之1 個月內，基於販
    賣第一級毒品以換取供己吸食毒品之同一犯意，在短時間內
    延續此一犯意，反覆實施販賣第一級毒品之行為，評價上應
    可認屬於具有營業性質之販賣行為，在法律上可以評價為集
    合犯，而僅論以一罪云云（見本院卷第166 、167 頁），然
    依上開最高法院判決意旨，可知販毒者販賣毒品之原因，不
    一而足，且上開各次參與共犯亦不相同，則其多次販賣毒品
    之行為，未必皆出於販毒者之一個犯意決定，且觀諸毒品危
    害防制條例第4 條第1 至4 項所規定販賣毒品罪之文義，無
    從憑以認定立法者本即預定該犯罪，有數個同種類行為而反
    覆實行之本質，故多次販賣毒品之犯行，難認係集合犯，是
    辯護人上開辯護意旨，於法尚有未合，應予敘明。
  (三)刑罰加重、減輕之事由：
  1.被告李瑞忠、黃怡婷、洪明鴻、劉歡賞、張安彤、黃銘慶分
    別有如犯罪事實所載之前案科刑及執行完畢紀錄，有臺灣高
    等法院被告全國前案紀錄表6 份附卷可稽，被告李瑞忠、黃
    怡婷、洪明鴻、劉歡賞、張安彤、黃銘慶於上開有期徒刑執
    行完畢後，5 年內故意再犯本件有期徒刑以上之罪，均為累
    犯，惟其等所犯販賣第一級毒品罪之本刑為死刑、無期徒刑
    ，依法不得加重，故僅就其等所犯販賣第一級毒品罪併科罰
    金部分，均依法加重其刑。
  2.又被告李瑞忠等8 人就其等上開犯行，均業已於警詢、偵查
    及本院審理時自白犯行，已如上述，所為均合於毒品危害防
    制條例第17條第2 項之規定，爰就前述各該犯行，均減輕其
    刑，被告李瑞忠、黃怡婷、洪明鴻、劉歡賞、張安彤、黃銘
    慶同時具有刑之加重及減輕事由，依法應先加後減之。
  3.次按犯第4 條至第8 條、第10條或第11條之罪，供出毒品來
    源，因而查獲其他正犯或共犯者，減輕或免除其刑，毒品危
    害防制條例第17條第1 項定有明文。是依毒品危害防制條例
    第17條第1 項規定，犯同條例第4 條第1 項販賣第一級毒品
    罪，供出毒品來源，因而查獲其他正犯或共犯者，減輕或免
    除其刑。該項規定之立法本旨係基於販賣第一級毒品者倘供
    出其所販賣之毒品來源，且因此有效追查該毒品之來源者，
    將得以避免該毒品之來源者復行散布毒品而戕害國人身體健
    康，進而得以防止重大危害社會治安事件之發生，故明定予
    以減輕或免除其刑，以鼓勵販賣第一級毒品者自新。因此，
    該項所稱「因而查獲」，自係指販賣第一級毒品者供出其所
    販賣之毒品來源者之具體人別資料，例如：姓名、年籍、住
    居所或其他足資辨別之特徵，使偵查犯罪之公務員因而對之
    發動偵查，並查得該毒品來源者之犯罪而言（最高法院99年
    度台非字第293 號判決意旨參照）。是本件被告張安彤之辯
    護人雖為其辯稱：被告張安彤於99年10月15日警詢時，供出
    上手即李瑞忠、黃銘慶2 人，並供出該販毒集團之分工及組
    織，且配合警方前往上開2 人之住處搜索，而對照李瑞忠、
    黃銘慶之警詢筆錄時間點可知，本件販毒集團之查獲，係因
    被告於99年10月15日警詢時之供述所致，應依毒品危害防制
    條例第17條第1 項之規定減輕或免除其刑云云（見本院卷第
    227 頁、第276 頁正、反面）。惟查，依附表四所示之蒐證
    照片及相關通訊監察譯文內容，可知本件犯罪偵查機關最早
    於99年7 月5 日起即對被告李瑞忠等8 人進行跟監蒐證，並
    對其等實施通訊監察，早已掌握被告李瑞忠等8 人涉犯本件
    犯行之相關事實及證據，並佈線偵查，而進一步根據所獲得
    之情資及證據資料發動查緝，因而破獲本案，並查獲相關共
    犯，而與被告張安彤上開警詢供述內容無關。是本件被告張
    安彤於99年10月15日警詢時雖有供出被告李瑞忠、黃銘慶，
    然依上述，本件犯罪偵查機關既非因被告張安彤上開供述而
    查獲本案其他共犯，揆諸首開最高法院判決意旨，被告張安
    彤自無從依毒品危害防制條例第17條第1 項規定減輕或免除
    其刑，此部分辯護意旨尚有未洽，應予敘明。
  4.再者，被告李瑞忠等8 人之犯罪動機並非出於何種特殊原因
    與環境，且其等均已依毒品危害防制條例第17條第2 項規定
    減輕其刑，其情節亦無任何情輕法重之情形，當無刑法第59
    條酌減其刑之適用，被告李瑞忠等8 人之辯護人請求予以酌
    減其刑（見本院卷第215 頁反面至第216 頁反面），均委無
    可採，併此敘明。
  (四)爰審酌世界各國對於販賣毒品相關行為，莫不予嚴懲，而被
    告李瑞忠等8 人明知第一級毒品海洛因對人體危害甚鉅，竟
    仍為圖一己之私利，而從事本件海洛因之販售，危害社會治
    安及人體健康甚鉅，本應重懲，以收刑罰教化之效；惟念其
    等犯後能於警詢、偵查及本院審理時均坦承犯行，態度尚可
    ；並考量被告李瑞忠、黃銘慶負責接聽購毒者電話、指示車
    手前往與購毒者交易毒品、補給毒品給車手、收回販賣毒品
    所得，在本件販毒集團中居於較為主導之地位，惡性不輕，
    而被告黃怡婷、柴煒傑、洪明鴻、劉歡賞、張安彤則擔任車
    手，負責與購毒者面交毒品及收取價金，陳怡蓁則負責指示
    車手前往與購毒者交易毒品，在販毒集團中均居於較次要之
    地位；再衡量李瑞忠販買第一級毒品犯行達16次之多，被告
    張安彤、黃銘慶、黃怡婷販買第一級毒品犯行亦分別達7 次
    、5 次、3 次之多，而被告柴煒傑、洪明鴻、劉歡賞、陳怡
    蓁則均僅有1 次販買第一級毒品犯行；另考量其等各次販賣
    毒品之數量及獲利金額等一切情狀，分別量處如主文所示之
    刑，並就被告李瑞忠、黃怡婷、張安彤、黃銘慶部分，定其
    等應執行之刑，以資儆懲。
三、沒收及沒收銷燬：
  (一)扣案如附表二編號8 所示之海洛因20包（驗後淨重3.55公克
    ，含殘留海洛因毒品於其上，而無法析離之包裝夾鍊袋20個
    ），經鑑定結果，均係屬毒品危害防制條例第2 條第2 項第
    1 款所稱之第一級毒品，有法務部調查局濫用藥物實驗室99
    年11月18日調科壹字第09923025680 號鑑定書1 份在卷可參
    （見偵1 卷第95頁），應依毒品危害防制條例第18條第1 項
    前段之規定，不論屬於被告李瑞忠、張安彤及共犯「眼鏡」
    所有與否，均在被告李瑞忠、張安彤所犯如犯罪事實三所示
    販賣第一級毒品罪項下予以宣告沒收銷燬之。
  (二)扣案如附表二編號1 所示之行動電話1 支（含SIM 卡1 枚）
    係被告李瑞忠所有，供其等附表一編號15犯罪所用之物；另
    案（本院99年度審訴字第4380號）扣案如附表二編號2 所示
    之行動電話1 支（含SIM 卡1 枚）係被告黃怡婷所有，供其
    等附表一編號1 、2 犯罪所用之物；另案（高雄地檢署99年
    度偵字第31874 號）扣案如附表二編號3所示之行動電話1支
    （含SIM 卡1 枚）係被告劉歡賞所有，供其等附表一編號17
    犯罪所用之物；扣案如附表二編號4 所示之行動電話1 支（
    含SIM 卡1 枚）係被告張安彤所有，供其等附表一編號5 至
    9 、犯罪事實三犯罪所用之物；扣案如附表二編號5 所示之
    行動電話1 支（含SIM 卡1 枚）係被告陳怡蓁所有，供其等
    附表一編號17犯罪所用之物；扣案如附表二編號6 所示之行
    動電話1 支（含SIM 卡1 枚）係被告黃銘慶所有，供其等附
    表一編號15犯罪所用之物；扣案如附表二編號7 所示之電話
    聯絡單3 張為被告黃銘慶所有，供其等附表一編號1 、2 、
    4 、15、17犯罪所用之物；扣案如附表二編號9 所示之口香
    糖包裝袋2 個為被告張安彤所有，供其等犯罪事實三犯罪所
    用之物，均應依毒品危害防制條例第19條第1 項前段規定，
    就被告李瑞忠、黃怡婷、劉歡賞、張安彤、陳怡蓁、黃銘慶
    等6 人所犯上開各罪項下，分別宣告沒收之。
  (三)又如附表一編號1 至17所示各次販賣第一級毒品所得財物，
    雖均未扣案，惟仍應本於共同正犯責任共同原則，依毒品危
    害防制條例第19條第1 項之規定，分別在被告李瑞忠等8 人
    所犯各次罪刑項下，宣告與如附表一編號1 至17所示各次犯
    行之共犯連帶沒收之，如全部或一部不能沒收時，均分別以
    其等之財產連帶抵償之。
  (四)另如附表三所示之行動電話9 支（含SIM 卡9 枚），雖分別
    係如附表三所示之被告李瑞忠、黃銘慶所有，且分別供如附
    表一及犯罪事實三犯罪所用（詳如附表一及犯罪事實三所載
    ），然均未據扣案，且被告李瑞忠、黃銘慶亦於本院審理時
    均供稱：上開行動電話均已經其等丟棄等語屬實（見本院卷
    第235 頁正面、第236 頁正面），核與實務上販毒集團成員
    為逃避追緝，常定期更換用以聯絡販毒之行動電話，並丟棄
    原使用行動電話之慣行相符，益徵上開如附表三所示之行動
    電話9 支（含SIM 卡9 枚）均已經被告李瑞忠、黃銘慶丟棄
    而滅失，爰均不予宣告沒收。
  (五)至被告李瑞忠被查獲時所扣得之海洛因2 包（毛重共1 公克
    ），被告黃怡婷被查獲時所扣得之海洛因14包（毛重共 8.6
    公克），被告黃銘慶被查獲時所扣得之海洛因1 包（毛重0.
    2 公克）及海洛因殘渣袋20個，被告陳怡蓁被查獲時所扣得
    之海洛因4 包（毛重共1.6 公克），業據被告李瑞忠、黃怡
    婷、黃銘慶供承係供渠等自己施用等語明確（見警2 卷第 5
    頁，偵5 卷第59頁，偵12卷第53、54頁），而非供本件販賣
    第一級毒品所用，另陳怡蓁於本件販毒集團係負責指示車手
    前往與購毒者交易毒品，並非擔任車手，亦可知上開扣案海
    洛因4 包並非供本件販賣第一級毒品所用甚明。此外，亦查
    無其他具體事證足以證明該等物品與本件販賣第一級毒品犯
    行有關，自應由檢察官另行依法妥適處理，爰均不予宣告沒
    收銷燬。
  (六)至被告黃銘慶被查獲時所扣得之家樂福SIM 卡1 枚，業據被
    告黃銘慶於本院審理時供承：扣案的家樂福的識別卡即SIM
    卡，伊並沒有拿來於本案聯絡販賣毒品之用，伊也不記得門
    號是那一個，該SIM 卡都不是起訴書附表伊涉案部分所使用
    的門號等語明確（見本院卷第236 頁），該SIM 卡既非供本
    件販賣第一級毒品所用，自不得宣告沒收。公訴意旨認該SI
    M 卡應予宣告沒收，容有誤解，應予敘明。
  (七)至本案其餘扣案物品，經查均與本件販賣第一級毒品犯行無
    任何實質上之關連，卷內亦無具體事證證明該等物品與上開
    犯行有關，爰均不為沒收之諭知，附此敘明。
據上論段斷，應依刑事訴訟法第299 條第1 項前段，毒品危害防
制條例第4 條第1 項、第17條第2 項、第18條第1 項前段、第19
條第1 項，刑法第11條、第28條、第47條第1 項、第51條第5 款
、第9 款，判決如主文。
本案經檢察官盧葆清到庭執行職務。
中    華    民    國   100    年    7     月    13    日
                      刑事第五庭審判長法  官 李昆南
                                      法  官 林永村
                                      法  官 陳盈吉
以上正本證明與原本無異。
如不服本判決，應於判決送達後10日內，向本院提出上訴狀。
中    華    民    國   100    年    7     月    13    日
                                      書記官  陳展榮
附表一：
┌──┬───┬────┬────┬────┬───────────────┬─────┬───────────────────┐
│編號│對  象│販毒者  │時間    │地    點│販毒手法及交易毒品過程        │販毒所得（│所處罪名、主刑及從刑                  │
│    │      │        │        │        │                              │新臺幣）  │                                      │
├──┼───┼────┼────┼────┼───────────────┼─────┼───────────────────┤
│ 1  │劉歡賞│黃銘慶  │99年9 月│高雄縣大│劉歡賞於左列時間以行動電話門號│1,000 元  │(一)李瑞忠共同犯販賣第一級毒品罪，累犯，│
│（即│      │黃怡婷  │18日中午│寮鄉會結│0000000000號與黃銘慶所持用之門│          │  處有期徒刑拾伍年捌月。如附表二編號二│
│起訴│      │李瑞忠  │12時41分│路某陸軍│號0000000000號（未據扣案）聯絡│          │  、七所示之物，均沒收之；未扣案販賣毒│
│書附│      │朱英瑞  │許      │軍營附近│購買毒品後，黃銘慶即於99年9 月│          │  品所得財物新臺幣壹仟元，應與黃怡婷、│
│表編│      │「眼鏡」│        │混凝土場│18日中午12時50分許，持門號0987│          │  黃銘慶、朱英瑞、「眼鏡」連帶沒收之，│
│號一│      │        │        │旁之巷弄│674856號（未據扣案）與黃怡婷持│          │  如全部或一部不能沒收時，以其等之財產│
│）  │      │        │        │內      │用之門號0000000000號取得聯絡，│          │  連帶抵償之。                        │
│    │      │        │        │        │黃怡婷遂依黃銘慶之指示，於同日│          │(二)黃怡婷共同犯販賣第一級毒品罪，累犯，│
│    │      │        │        │        │中12時58分以後某時，在左列地點│          │  處有期徒刑拾伍年肆月。如附表二編號二│
│    │      │        │        │        │，將朱英瑞依李瑞忠之指示，持門│          │  、七所示之物，均沒收之；未扣案販賣毒│
│    │      │        │        │        │號0000000000號（未據扣案）與黃│          │  品所得財物新臺幣壹仟元，應與李瑞忠、│
│    │      │        │        │        │怡婷聯絡後送交給黃怡婷之第一級│          │  黃銘慶、朱英瑞、「眼鏡」連帶沒收之，│
│    │      │        │        │        │毒品海洛因中不詳數量之1 包，交│          │  如全部或一部不能沒收時，以其等之財產│
│    │      │        │        │        │付給劉歡賞，並收取新臺幣（下同│          │  連帶抵償之。                        │
│    │      │        │        │        │）1,000 元之對價，而共同販賣第│          │(三)黃銘慶共同犯販賣第一級毒品罪，累犯，│
│    │      │        │        │        │一級毒品海洛因給劉歡賞。      │          │  處有期徒刑拾伍年陸月。如附表二編號二│
│    │      │        │        │        │                              │          │  、七所示之物，均沒收之；未扣案販賣毒│
│    │      │        │        │        │                              │          │  品所得財物新臺幣壹仟元，應與李瑞忠、│
│    │      │        │        │        │                              │          │  黃怡婷、朱英瑞、「眼鏡」連帶沒收之，│
│    │      │        │        │        │                              │          │  如全部或一部不能沒收時，以其等之財產│
│    │      │        │        │        │                              │          │  連帶抵償之。                        │
├──┼───┼────┼────┼────┼───────────────┼─────┼───────────────────┤
│ 2  │劉懿漳│黃銘慶  │99年9 月│高雄縣大│劉懿漳於左列時間以行動電話門號│500元     │(一)李瑞忠共同犯販賣第一級毒品罪，累犯，│
│（即│      │黃怡婷  │18日上午│寮鄉會結│0000000000號與黃銘慶所持用之門│          │  處有期徒刑拾伍年捌月。如附表二編號二│
│起訴│      │李瑞忠  │11時35分│路某陸軍│號0000000000號聯絡購買毒品後，│          │  、七所示之物，均沒收之；未扣案販賣毒│
│書附│      │朱英瑞  │許      │軍營附近│黃銘慶即於99年9 月18日上午11時│          │  品所得財物新臺幣伍佰元，應與黃怡婷、│
│表編│      │「眼鏡」│        │混凝土場│48分許，持門號0000000000號與黃│          │  黃銘慶、朱英瑞、「眼鏡」連帶沒收之，│
│號二│      │        │        │旁之巷弄│怡婷持用之門號0000000000號取得│          │  如全部或一部不能沒收時，以其等之財產│
│）  │      │        │        │內      │聯絡，黃怡婷遂依黃銘慶之指示，│          │  連帶抵償之。                        │
│    │      │        │        │        │於同日上午11時52分以後某時，在│          │(二)黃怡婷共同犯販賣第一級毒品罪，累犯，│
│    │      │        │        │        │左列地點，將朱英瑞依李瑞忠之指│          │  處有期徒刑拾伍年肆月。如附表二編號二│
│    │      │        │        │        │示，持門號0000000000號與黃怡婷│          │  、七所示之物，均沒收之；未扣案販賣毒│
│    │      │        │        │        │聯絡後送交給黃怡婷之第一級毒品│          │  品所得財物新臺幣伍佰元，應與李瑞忠、│
│    │      │        │        │        │海洛因中不詳數量之1 包，交付給│          │  黃銘慶、朱英瑞、「眼鏡」連帶沒收之，│
│    │      │        │        │        │劉懿漳，並收取500 元之對價，而│          │  如全部或一部不能沒收時，以其等之財產│
│    │      │        │        │        │共同販賣第一級毒品海洛因給劉懿│          │  連帶抵償之。                        │
│    │      │        │        │        │漳。                          │          │(三)黃銘慶共同犯販賣第一級毒品罪，累犯，│
│    │      │        │        │        │                              │          │  處有期徒刑拾伍年陸月。如附表二編號二│
│    │      │        │        │        │                              │          │  、七所示之物，均沒收之；未扣案販賣毒│
│    │      │        │        │        │                              │          │  品所得財物新臺幣伍佰元，應與李瑞忠、│
│    │      │        │        │        │                              │          │  黃怡婷、朱英瑞、「眼鏡」連帶沒收之，│
│    │      │        │        │        │                              │          │  如全部或一部不能沒收時，以其等之財產│
│    │      │        │        │        │                              │          │  連帶抵償之。                        │
├──┼───┼────┼────┼────┼───────────────┼─────┼───────────────────┤
│ 3  │簡秀玲│李瑞忠  │99年7 月│高雄縣大│簡秀玲於左列時間以行動電話門號│1,000元   │(一)李瑞忠共同犯販賣第一級毒品罪，累犯，│
│（即│      │柴煒傑  │8 日下午│寮鄉正氣│0000000000號與李瑞忠所持用之門│          │  處有期徒刑拾伍年捌月。未扣案販賣毒品│
│起訴│      │高建明  │2 時53分│路「中山│號0000000000號（未據扣案）聯絡│          │  所得財物新臺幣壹仟元，應與柴煒傑、高│
│書附│      │「眼鏡」│許      │工商」後│購買毒品後，柴煒傑即依李瑞忠指│          │  建明、「眼鏡」連帶沒收之，如全部或一│
│表編│      │        │        │方之籃球│示於99年7 月8 日下午2 時53分以│          │  部不能沒收時，以其等之財產連帶抵償之│
│號三│      │        │        │場      │後某時，在左列地點，將高建明送│          │  。                                  │
│）  │      │        │        │        │交給柴煒傑之第一級毒品海洛因中│          │(二)柴煒傑共同犯販賣第一級毒品罪，處有期│
│    │      │        │        │        │不詳數量之1 包，交付給簡秀玲，│          │  徒刑拾伍年貳月。未扣案販賣毒品所得財│
│    │      │        │        │        │並收取1,000 元之對價，而共同販│          │  物新臺幣壹仟元，與李瑞忠、高建明、「│
│    │      │        │        │        │賣第一級毒品海洛因給簡秀玲。  │          │  眼鏡」連帶沒收之，如全部或一部不能沒│
│    │      │        │        │        │                              │          │  收時，以其等之財產連帶抵償之。      │
├──┼───┼────┼────┼────┼───────────────┼─────┼───────────────────┤
│ 4  │梁丁財│黃銘慶  │99年9 月│高雄縣林│梁丁財於左列時間以行動電話門號│1,000 元（│(一)黃怡婷共同犯販賣第一級毒品罪，累犯，│
│（即│      │黃怡婷  │28日上午│園鄉鳳林│0000000000號與黃銘慶所持用之門│梁丁財僅給│  處有期徒刑拾伍年肆月。如附表二編號七│
│起訴│      │「眼鏡」│10時28分│路之豐展│號0000000000號（未據扣案）聯絡│付黃怡婷95│  所示之物，沒收之；未扣案販賣毒品所得│
│書附│      │        │許      │汽車保養│購買毒品後，黃怡婷即依黃銘慶指│0 元，尚積│  財物新臺幣玖佰伍拾元，應與黃銘慶、「│
│表編│      │        │        │廠旁之項│示於99年9 月28日上午10時37分以│欠50元未給│  眼鏡」連帶沒收之，如全部或一部不能沒│
│號四│      │        │        │弄內    │後某時，在左列地點，將價值1,00│付）      │  收時，以其等之財產連帶抵償之。      │
│(1)）│      │        │        │        │0 元之不詳數量第一級毒品海洛因│          │(二)黃銘慶共同犯販賣第一級毒品罪，累犯，│
│    │      │        │        │        │1 包交付給梁丁財，而梁丁財僅給│          │  處有期徒刑拾伍年陸月。如附表二編號七│
│    │      │        │        │        │付黃怡婷950 元之對價，尚積欠50│          │  所示之物，沒收之；未扣案販賣毒品所得│
│    │      │        │        │        │元之對價，而共同販賣第一級毒品│          │  財物新臺幣玖佰伍拾元，應與黃怡婷、「│
│    │      │        │        │        │海洛因給梁丁財。              │          │  眼鏡」連帶沒收之，如全部或一部不能沒│
│    │      │        │        │        │                              │          │  收時，以其等之財產連帶抵償之。      │
├──┼───┼────┼────┼────┼───────────────┼─────┼───────────────────┤
│ 5  │梁丁財│李瑞忠  │99年10月│高雄縣大│梁丁財於左列時間以行動電話門號│1,000元   │(一)李瑞忠共同犯販賣第一級毒品罪，累犯，│
│（即│      │張安彤  │12日下午│寮鄉光明│0000000000號與李瑞忠所持用之門│          │  處有期徒刑拾伍年捌月。如附表二編號四│
│起訴│      │「眼鏡」│5 時17分│路之吉祥│號0000000000號（未據扣案）聯絡│          │  所示之物，沒收之；未扣案販賣毒品所得│
│書附│      │        │許      │加油站對│購買毒品後，李瑞忠即以序號末 4│          │  財物新臺幣壹仟元，應與張安彤、「眼鏡│
│表編│      │        │        │面      │碼2550號之行動電話（未據扣案）│          │  」連帶沒收之，如全部或一部不能沒收時│
│號四│      │        │        │        │撥打門號0000000000號指示張安彤│          │  ，以其等之財產連帶抵償之。          │
│(2)）│      │        │        │        │，張安彤遂於99年10月12日下午 5│          │(二)張安彤共同犯販賣第一級毒品罪，累犯，│
│    │      │        │        │        │時36分以後之某時，在左列地點，│          │  處有期徒刑拾伍年陸月。如附表二編號四│
│    │      │        │        │        │將不詳數量第一級毒品海洛因1 包│          │  所示之物，沒收之；未扣案販賣毒品所得│
│    │      │        │        │        │交付給梁丁財，並收取1,000 元之│          │  財物新臺幣壹仟元，應與李瑞忠、「眼鏡│
│    │      │        │        │        │對價，而共同販賣第一級毒品海洛│          │  」連帶沒收之，如全部或一部不能沒收時│
│    │      │        │        │        │因給梁丁財。                  │          │  ，以其等之財產連帶抵償之。          │
├──┼───┼────┼────┼────┼───────────────┼─────┼───────────────────┤
│ 6  │梁丁財│李瑞忠  │99年10月│高雄縣大│梁丁財於左列時間以行動電話門號│1,000元   │(一)李瑞忠共同犯販賣第一級毒品罪，累犯，│
│（即│      │張安彤  │14日上午│寮鄉光明│0000000000號與李瑞忠所持用之門│          │  處有期徒刑拾伍年捌月。如附表二編號四│
│起訴│      │「眼鏡」│8 時45分│路之金崙│號0000000000號聯絡購買毒品後，│          │  所示之物，沒收之；未扣案販賣毒品所得│
│書附│      │        │許      │汽車旅館│李瑞忠即以序號末4 碼2550號之行│          │  財物新臺幣壹仟元，應與張安彤、「眼鏡│
│表編│      │        │        │對面    │動電話撥打門號0000000000號指示│          │  」連帶沒收之，如全部或一部不能沒收時│
│號四│      │        │        │        │張安彤，張安彤遂於99年10月14日│          │  ，以其等之財產連帶抵償之。          │
│(3)）│      │        │        │        │上午9 時9 分以後某時，在左列地│          │(二)張安彤共同犯販賣第一級毒品罪，累犯，│
│    │      │        │        │        │點，將不詳數量第一級毒品海洛因│          │  處有期徒刑拾伍年陸月。如附表二編號四│
│    │      │        │        │        │1 包交付給梁丁財，並收取 1,000│          │  所示之物，沒收之；未扣案販賣毒品所得│
│    │      │        │        │        │元之對價，而共同販賣第一級毒品│          │  財物新臺幣壹仟元，應與李瑞忠、「眼鏡│
│    │      │        │        │        │海洛因給梁丁財。              │          │  」連帶沒收之，如全部或一部不能沒收時│
│    │      │        │        │        │                              │          │  ，以其等之財產連帶抵償之。          │
├──┼───┼────┼────┼────┼───────────────┼─────┼───────────────────┤
│ 7  │陳家維│李瑞忠  │99年10月│高雄縣大│陳家維於左列時間以行動電話門號│3,000元   │(一)李瑞忠共同犯販賣第一級毒品罪，累犯，│
│（即│      │張安彤  │14日上午│寮鄉光明│0000000000號與李瑞忠所持用之門│          │  處有期徒刑拾伍年玖月。如附表二編號四│
│起訴│      │「眼鏡」│11時40分│路之金崙│號0000000000號聯絡購買毒品後，│          │  所示之物，沒收之；未扣案販賣毒品所得│
│書附│      │        │許      │汽車旅館│李瑞忠即以序號末4 碼2550號之行│          │  財物新臺幣仟元，應與張安彤、「眼鏡│
│表編│      │        │        │對面    │動電話撥打門號0000000000號指示│          │  」連帶沒收之，如全部或一部不能沒收時│
│號五│      │        │        │        │張安彤，張安彤遂於99年10月14日│          │  ，以其等之財產連帶抵償之。          │
│）  │      │        │        │        │上午11時52分以後某時，在左列地│          │(二)張安彤共同犯販賣第一級毒品罪，累犯，│
│    │      │        │        │        │點，將不詳數量第一級毒品海洛因│          │  處有期徒刑拾伍年柒月。如附表二編號四│
│    │      │        │        │        │3 包交付給陳家維，並收取 3,000│          │  所示之物，沒收之；未扣案販賣毒品所得│
│    │      │        │        │        │元之對價，而共同販賣第一級毒品│          │  財物新臺幣仟元，應與李瑞忠、「眼鏡│
│    │      │        │        │        │海洛因給陳家維。              │          │  」連帶沒收之，如全部或一部不能沒收時│
│    │      │        │        │        │                              │          │  ，以其等之財產連帶抵償之。          │
├──┼───┼────┼────┼────┼───────────────┼─────┼───────────────────┤
│ 8  │振德│李瑞忠  │99年10月│高雄縣大│振德於左列時間以行動電話門號│1,000元   │(一)李瑞忠共同犯販賣第一級毒品罪，累犯，│
│（即│      │張安彤  │11日上午│寮鄉上寮│0000000000號與李瑞忠所持用之門│          │  處有期徒刑拾伍年捌月。如附表二編號四│
│起訴│      │「眼鏡」│7 時49分│社區靠近│號0000000000號聯絡購買毒品後，│          │  所示之物，沒收之；未扣案販賣毒品所得│
│書附│      │        │許      │萬大橋之│李瑞忠即以序號末4 碼2550號之行│          │  財物新臺幣壹仟元，應與張安彤、「眼鏡│
│表編│      │        │        │某處    │動電話撥打門號0000000000號指示│          │  」連帶沒收之，如全部或一部不能沒收時│
│號六│      │        │        │        │張安彤，張安彤遂於99年10月11日│          │  ，以其等之財產連帶抵償之。          │
│(1)）│      │        │        │        │上午8 時14分以後某時，在左列地│          │(二)張安彤共同犯販賣第一級毒品罪，累犯，│
│    │      │        │        │        │點，將不詳數量第一級毒品海洛因│          │  處有期徒刑拾伍年陸月。如附表二編號四│
│    │      │        │        │        │1 包交付給振德，並收取不詳對│          │  所示之物，沒收之；未扣案販賣毒品所得│
│    │      │        │        │        │價，而共同販賣第一級毒品海洛因│          │  財物新臺幣壹仟元，應與李瑞忠、「眼鏡│
│    │      │        │        │        │給振德。                    │          │  」連帶沒收之，如全部或一部不能沒收時│
│    │      │        │        │        │                              │          │  ，以其等之財產連帶抵償之。          │
├──┼───┼────┼────┼────┼───────────────┼─────┼───────────────────┤
│ 9  │振德│李瑞忠  │99年10月│高雄縣大│振德於左列時間以行動電話門號│1,000元   │(一)李瑞忠共同犯販賣第一級毒品罪，累犯，│
│（即│      │張安彤  │13日上午│寮鄉光明│0000000000號與李瑞忠所持用之門│          │  處有期徒刑拾伍年捌月。如附表二編號四│
│起訴│      │「眼鏡」│10時許  │路之吉祥│號0000000000號聯絡購買毒品後，│          │  所示之物，沒收之；未扣案販賣毒品所得│
│書附│      │        │        │加油站對│張安彤即依李瑞忠指示於99年10月│          │  財物新臺幣壹仟元，應與張安彤、「眼鏡│
│表編│      │        │        │面      │13日上午10時23分以後某時，在左│          │  」連帶沒收之，如全部或一部不能沒收時│
│號六│      │        │        │        │列地點，將不詳數量第一級毒品海│          │  ，以其等之財產連帶抵償之。          │
│(2)）│      │        │        │        │洛因2 包交付給振德，並收取1,│          │(二)張安彤共同犯販賣第一級毒品罪，累犯，│
│    │      │        │        │        │000 元之對價，而共同販賣第一級│          │  處有期徒刑拾伍年陸月。如附表二編號四│
│    │      │        │        │        │毒品海洛因給振德。          │          │  所示之物，沒收之；未扣案販賣毒品所得│
│    │      │        │        │        │                              │          │  財物新臺幣壹仟元，應與李瑞忠、「眼鏡│
│    │      │        │        │        │                              │          │  」連帶沒收之，如全部或一全部不能沒收│
│    │      │        │        │        │                              │          │  時，以其等之財產連帶抵償之。        │
├──┼───┼────┼────┼────┼───────────────┼─────┼───────────────────┤
│ 10 │振德│李瑞忠  │99年10月│高雄縣大│振德於左列時間以行動電話門號│500元     │(一)李瑞忠共同犯販賣第一級毒品罪，累犯，│
│（即│      │張安彤  │13日下午│寮鄉光明│0000000000號與李瑞忠所持用之門│          │  處有期徒刑拾伍年捌月。未扣案販賣毒品│
│起訴│      │「眼鏡」│5 時17分│路之吉祥│號0000000000號聯絡購買毒品後，│          │  所得財物新臺幣伍佰元，應與張安彤、「│
│書附│      │        │許      │加油站對│張安彤即依李瑞忠指示於99年10月│          │  眼鏡」連帶沒收之，如全部或一部不能沒│
│表編│      │        │        │面      │13日下午5 時27分以後某時，在左│          │  收時，以其等之財產連帶抵償之。      │
│號六│      │        │        │        │列地點，將不詳數量第一級毒品海│          │(二)張安彤共同犯販賣第一級毒品罪，累犯，│
│(3)）│      │        │        │        │洛因1 包交付給振德，並收取50│          │  處有期徒刑拾伍年陸月。未扣案販賣毒品│
│    │      │        │        │        │0 元之對價，而共同販賣第一級毒│          │  所得財物新臺幣伍佰元，應與李瑞忠、「│
│    │      │        │        │        │品海洛因給振德。            │          │  眼鏡」連帶沒收之，如全部或一部不能沒│
│    │      │        │        │        │                              │          │  收時，以其等之財產連帶抵償之。      │
├──┼───┼────┼────┼────┼───────────────┼─────┼───────────────────┤
│ 11 │高慧珊│李瑞忠  │99年7 月│高雄縣大│高慧珊於左列時間以行動電話門號│5,000元   │李瑞忠共同犯販賣第一級毒品罪，累犯，處│
│（即│      │高建明  │5 日下午│寮鄉鳳林│0000000000號與李瑞忠所持用之門│          │有期徒刑拾伍年拾月。未扣案販賣毒品所得│
│起訴│      │「眼鏡」│6 時24分│二路與光│號0000000000號聯絡購買毒品後，│          │財物新臺幣伍仟元，應與高建明、「眼鏡」│
│書附│      │        │許      │華路口之│李瑞忠、高建明即於99年7 月5 日│          │連帶沒收之，如全部或一部不能沒收時，以│
│表編│      │        │        │台灣優力│下午6 時52分後之某時，在左列地│          │其等之財產連帶抵償之。                │
│號七│      │        │        │加油站前│點，由高建明將不詳數量第一級毒│          │                                      │
│(1)）│      │        │        │        │品海洛因5 包交由李瑞忠轉交給高│          │                                      │
│    │      │        │        │        │慧珊，復由李瑞忠向高慧珊收取5,│          │                                      │
│    │      │        │        │        │000 元之對價後，轉交給高建明，│          │                                      │
│    │      │        │        │        │共同販賣第一級毒品海洛因給高慧│          │                                      │
│    │      │        │        │        │珊。                          │          │                                      │
├──┼───┼────┼────┼────┼───────────────┼─────┼───────────────────┤
│ 12 │高慧珊│李瑞忠  │99年8 月│高雄縣大│高慧珊於左列時間以行動電話門號│8,000元   │李瑞忠共同犯販賣第一級毒品罪，累犯，處│
│（即│      │朱英瑞  │29日18時│寮鄉鳳林│0000000000號與李瑞忠所持用之門│          │有期徒刑拾陸年。未扣案販賣毒品所得財物│
│起訴│      │「眼鏡」│26分許  │二路與光│號0000000000號（未據扣案）聯絡│          │新臺幣捌仟元，應與朱英瑞、「眼鏡」連帶│
│書附│      │        │        │華路口之│購買毒品後，朱英瑞即依李瑞忠指│          │沒收之，如全部或一部不能沒收時，以其等│
│表編│      │        │        │台灣優力│示於99年8 月29日下午6 時44分後│          │之財產連帶抵償之。                    │
│號七│      │        │        │加油站前│之某時，在左列地點，將不詳數量│          │                                      │
│(2)）│      │        │        │        │第一級毒品海洛因11包交付給高慧│          │                                      │
│    │      │        │        │        │珊，並收取8,000 元之對價，而共│          │                                      │
│    │      │        │        │        │同販賣第一級毒品海洛因給高慧珊│          │                                      │
│    │      │        │        │        │。                            │          │                                      │
├──┼───┼────┼────┼────┼───────────────┼─────┼───────────────────┤
│ 13 │高慧珊│李瑞忠  │99年9 月│高雄縣大│高慧珊於左列時間以行動電話門號│8,000元   │李瑞忠共同犯販賣第一級毒品罪，累犯，處│
│（即│      │朱英瑞  │22日中午│寮鄉鳳林│0000000000號與李瑞忠所持用之門│          │有期徒刑拾陸年。未扣案販賣毒品所得財物│
│起訴│      │「眼鏡」│12時59分│路與濃公│號0000000000號聯絡購買毒品後，│          │新臺幣捌仟元，應與朱英瑞、「眼鏡」連帶│
│書附│      │        │許      │路口之童│朱英瑞即依李瑞忠指示於99年9 月│          │沒收之，如全部或一部不能沒收時，以其等│
│表編│      │        │        │子軍雕像│22日下午4 時22分後之某時，在左│          │之財產連帶抵償之。                    │
│號七│      │        │        │前      │列地點，將不詳數量第一級毒品海│          │                                      │
│(3)）│      │        │        │        │洛因11包交付給高慧珊，並收取8,│          │                                      │
│    │      │        │        │        │000 元之對價，而共同販賣第一級│          │                                      │
│    │      │        │        │        │毒品海洛因給高慧珊。          │          │                                      │
├──┼───┼────┼────┼────┼───────────────┼─────┼───────────────────┤
│ 14 │高慧珊│李瑞忠  │99年10月│高雄市小│高慧珊於左列時間以行動電話門號│8,000元   │李瑞忠共同犯販賣第一級毒品罪，累犯，處│
│（即│      │「眼鏡」│14日下午│港區臨海│0000000000號與李瑞忠所持用之門│          │有期徒刑拾陸年。未扣案販賣毒品所得財物│
│起訴│      │        │5 時25分│路之安泰│號0000000000號聯絡購買毒品後，│          │新臺幣捌仟元，應與「眼鏡」連帶沒收之，│
│書附│      │        │許      │醫院前  │李瑞忠即於99年9 月22日下午4 時│          │如全部或一部不能沒收時，以其等之財產連│
│表編│      │        │        │        │22分後之某時，在左列地點，將不│          │帶抵償之。                            │
│號七│      │        │        │        │詳數量第一級毒品海洛因11包交付│          │                                      │
│(4)）│      │        │        │        │給高慧珊，並收取8,000 元之對價│          │                                      │
│    │      │        │        │        │，而共同販賣第一級毒品海洛因給│          │                                      │
│    │      │        │        │        │高慧珊。                      │          │                                      │
├──┼───┼────┼────┼────┼───────────────┼─────┼───────────────────┤
│ 15 │高慧珊│李瑞忠  │99年10月│高雄縣林│高慧珊於左列時間以行動電話門號│8,000元   │(一)李瑞忠共同犯販賣第一級毒品罪，累犯，│
│（即│      │黃銘慶  │19日下午│園鄉沿海│0000000000號與李瑞忠所持用之門│          │  處有期徒刑拾陸年。如附表二編號一、六│
│起訴│      │「眼鏡」│5 時10分│路與文賢│號0000000000號聯絡購買毒品後，│          │  、七所示之物，均沒收之；未扣案販賣毒│
│書附│      │        │許      │南路口之│李瑞忠即於99年10月19日下午5 時│          │  品所得財物新臺幣捌仟元，應與黃銘慶、│
│表編│      │        │        │麥當勞速│12分許，持門號0000000000號與黃│          │  「眼鏡」連帶沒收之，如全部或一部不能│
│號七│      │        │        │食餐廳前│銘慶持用之門號0000000000號取得│          │  沒收時，以其等之財產連帶抵償之。    │
│七(5)│      │        │        │        │聯絡，黃銘慶遂依李瑞忠指示於99│          │(二)黃銘慶共同犯販賣第一級毒品罪，累犯，│
│）  │      │        │        │        │年10月19日下午5 時43分後之某時│          │  處有期徒刑拾伍年拾月。如附表二編號一│
│    │      │        │        │        │，在左列地點，將不詳數量第一級│          │  、六、七所示之物，均沒收之；未扣案販│
│    │      │        │        │        │毒品海洛因11包交付給高慧珊，並│          │  賣毒品所得財物新臺幣捌仟元，應與李瑞│
│    │      │        │        │        │收取8,000 元之對價，而共同販賣│          │  忠、「眼鏡」連帶沒收之，如全部或一部│
│    │      │        │        │        │第一級毒品海洛因給高慧珊。    │          │  不能沒收時，以其等之財產連帶抵償之。│
├──┼───┼────┼────┼────┼───────────────┼─────┼───────────────────┤
│ 16 │楊明郎│李瑞忠  │99年7 月│高雄縣林│楊明郎於左列時間以行動電話門號│1,000元   │(一)李瑞忠共同犯販賣第一級毒品罪，累犯，│
│（即│      │洪明鴻  │13日下午│園鄉雙園│0000000000號與李瑞忠所持用之門│          │  處有期徒刑拾伍年捌月。未扣案販賣毒品│
│起訴│      │「眼鏡」│6 時15分│大橋下靠│號0000000000號聯絡購買毒品後，│          │  所得財物新臺幣壹仟元，應與洪明鴻、「│
│書附│      │        │許      │近林園鄉│洪明鴻即依李瑞忠指示於99年7 月│          │  眼鏡」連帶沒收之，如全部或一部不能沒│
│表編│      │        │        │之產業道│13日下午6 時42分後之某時，在左│          │  收時，以其等之財產連帶抵償之。      │
│號八│      │        │        │路      │列地點，將不詳數量第一級毒品海│          │(二)洪明鴻共同犯販賣第一級毒品罪，累犯，│
│）  │      │        │        │        │洛因1 包交付給楊明郎，並收取1,│          │  處有期徒刑拾伍年肆月。未扣案販賣毒品│
│    │      │        │        │        │000 元之對價，而共同販賣第一級│          │  所得財物新臺幣壹仟元，應與李瑞忠、「│
│    │      │        │        │        │毒品海洛因給楊明郎。          │          │  眼鏡」連帶沒收之，如全部或一部不能沒│
│    │      │        │        │        │                              │          │  收時，以其等之財產連帶抵償之。      │
├──┼───┼────┼────┼────┼───────────────┼─────┼───────────────────┤
│ 17 │綽號「│黃銘慶  │99年10月│高雄縣林│綽號「德仔」之姓名年籍不詳之成│1,000元   │(一)黃銘慶共同犯販賣第一級毒品罪，累犯，│
│（即│德仔」│劉歡賞  │3 日上午│園鄉林園│年男子於左列時間，撥打電話與黃│          │  處有期徒刑拾伍年捌月。如附表二編號三│
│起訴│之姓名│陳怡蓁  │8 時50分│工業區與│銘慶約定交易之第一級毒品海洛因│          │  、五、七所示之物，均沒收之；未扣案販│
│書附│、年籍│        │以前某時│溪洲路界│之數量及價格後，即由陳怡蓁以行│          │  賣毒品所得財物新臺幣壹仟元，應與劉歡│
│表編│不詳之│        │        │邊的某道│動電話門號0000000000號與劉歡賞│          │  賞、陳怡蓁連帶沒收之，如全部或一部不│
│號九│成年男│        │        │路上    │所持用之門號0000000000號取得聯│          │  能沒收時，以其等之財產連帶抵償之。  │
│）  │子    │        │        │        │絡，劉歡賞再依陳怡蓁指示前往交│          │(二)劉歡賞共同犯販賣第一級毒品罪，累犯，│
│    │      │        │        │        │易地點，將黃銘慶所交付之不詳數│          │  處有期徒刑拾伍年肆月。如附表二編號三│
│    │      │        │        │        │量第一級毒品海洛因1 包轉交給「│          │  、五、七所示之物，均沒收之；未扣案販│
│    │      │        │        │        │德仔」，並收取1,000 元之對價，│          │  賣毒品所得財物新臺幣壹仟元，應與黃銘│
│    │      │        │        │        │而共同販賣第一級毒品海洛因給「│          │  慶、陳怡蓁連帶沒收之，如全部或一部不│
│    │      │        │        │        │德仔」。                      │          │  能沒收時，以其等之財產連帶抵償之。  │
│    │      │        │        │        │                              │          │(三)陳怡蓁共同犯販賣第一級毒品罪，處有期│
│    │      │        │        │        │                              │          │  徒刑拾伍年貳月。如附表二編號三、五、│
│    │      │        │        │        │                              │          │  七所示之物，均沒收之；未扣案販賣毒品│
│    │      │        │        │        │                              │          │  所得財物新臺幣壹仟元，應與黃銘慶、劉│
│    │      │        │        │        │                              │          │  歡賞連帶沒收之，如全部或一部不能沒收│
│    │      │        │        │        │                              │          │  時，以其等之財產連帶抵償之。        │
└──┴───┴────┴────┴────┴───────────────┴─────┴───────────────────┘
附表二：
┌──┬──────────────┬───┬─────────┐
│編號│物品名稱                    │所有人│備註              │
├──┼──────────────┼───┼─────────┤
│ 1  │搭配門號0000000000號使用之行│李瑞忠│已於本案查獲時扣案│
│    │動電話1 支（含SIM 卡1 枚）  │      │                  │
├──┼──────────────┼───┼─────────┤
│ 2  │搭配門號0000000000號使用之行│黃怡婷│已於本院另案99年度│
│    │動電話1 支（含SIM 卡1 枚）  │      │審訴字第4380號施用│
│    │                            │      │毒品案件查獲時扣案│
├──┼──────────────┼───┼─────────┤
│ 3  │搭配門號0000000000號使用之行│劉歡賞│已於高雄地檢署另案│
│    │動電話1 支（含SIM 卡1 枚）  │      │99年度偵字第 31874│
│    │                            │      │號施用毒品案件查獲│
│    │                            │      │時扣案            │
├──┼──────────────┼───┼─────────┤
│ 4  │搭配門號0000000000號使用之行│張安彤│已於本案查獲時扣案│
│    │動電話1 支（含SIM 卡1 枚）  │      │                  │
├──┼──────────────┼───┼─────────┤
│ 5  │搭配門號0000000000號使用之行│陳怡蓁│已於本案查獲時扣案│
│    │動電話1 支（含SIM 卡1 枚）  │      │                  │
├──┼──────────────┼───┼─────────┤
│ 6  │搭配門號0000000000號使用之行│黃銘慶│已於本案查獲時扣案│
│    │動電話1 支（含SIM 卡1 枚）  │      │                  │
├──┼──────────────┼───┼─────────┤
│ 7  │電話聯絡單3 張              │黃銘慶│已於本案查獲時扣案│
├──┼──────────────┼───┼─────────┤
│ 8  │第一級毒品海洛因20包（驗餘淨│由張安│已於本案查獲時扣案│
│    │重3.55公克，含包裝夾鍊袋20個│彤持有│                  │
│    │）                          │      │                  │
├──┼──────────────┼───┼─────────┤
│ 9  │口香糖包裝袋2 個            │張安彤│已於本案查獲時扣案│
└──┴──────────────┴───┴─────────┘
附表三：
┌──┬──────────────┬───┬─────────┐
│編號│物品名稱                    │所有人│備註              │
├──┼──────────────┼───┼─────────┤
│ 1  │搭配門號0000000000號使用之行│李瑞忠│已經李瑞忠丟棄而滅│
│    │動電話1 支（含SIM 卡1 枚）  │      │失                │
├──┼──────────────┼───┼─────────┤
│ 2  │搭配門號0000000000號使用之行│李瑞忠│已經李瑞忠丟棄而滅│
│    │動電話1 支（含SIM 卡1 枚）  │      │失                │
├──┼──────────────┼───┼─────────┤
│ 3  │搭配門號0000000000號使用之行│李瑞忠│已經李瑞忠丟棄而滅│
│    │動電話1 支（含SIM 卡1 枚）  │      │失                │
├──┼──────────────┼───┼─────────┤
│ 4  │搭配門號090000000000號使用之│李瑞忠│已經李瑞忠丟棄而滅│
│    │行動電話1 支（含SIM 卡1 枚）│      │失                │
├──┼──────────────┼───┼─────────┤
│ 5  │搭配門號0000000000號使用之行│李瑞忠│由李瑞忠交由張安彤│
│    │動電話1 支（含SIM 卡1 枚）  │      │使用，嗣張安彤交還│
│    │                            │      │予李瑞忠，經李瑞忠│
│    │                            │      │丟棄而滅失        │
├──┼──────────────┼───┼─────────┤
│ 6  │序號末4 碼為2550號之行動電話│李瑞忠│已經李瑞忠丟棄而滅│
│    │1 支                        │      │失                │
├──┼──────────────┼───┼─────────┤
│ 7  │搭配門號0000000000號使用之行│黃銘慶│已經黃銘慶丟棄而滅│
│    │動電話1 支（含SIM 卡1 枚）  │      │失                │
├──┼──────────────┼───┼─────────┤
│ 8  │搭配門號0000000000號使用之行│黃銘慶│已經黃銘慶丟棄而滅│
│    │動電話1 支（含SIM 卡1 枚）  │      │失                │
├──┼──────────────┼───┼─────────┤
│ 9  │搭配門號0000000000號使用之行│黃銘慶│已經黃銘慶丟棄而滅│
│    │動電話1 支（含SIM 卡1 枚）  │      │失                │
└──┴──────────────┴───┴─────────┘
附表四：
┌──┬──────┬──────────────────────┐
│編號│犯罪事實    │蒐證照片、查獲照片、扣案物照片及通訊監察譯文│
├──┼──────┼──────────────────────┤
│ 1  │附表一編號1 │(1)99年9 月18日蒐證照片12張（偵3 卷第81-1、82│
│    │            │  頁）。                                    │
│    │            │(2)門號0000000000號與0000000000號於99年9 月18│
│    │            │  日中午12時50分2 秒、同日中午12時58分32秒之│
│    │            │  通訊監察譯文（偵3 卷第73頁）。            │
│    │            │(3)門號0000000000號與0000000000號於99年9 月18│
│    │            │  日中午12時41分、同日中午12時49分16秒、同日│
│    │            │  中午12時54分55秒、同日中午12時58分8秒 之通│
│    │            │  訊監察譯文（偵3 卷第89頁）。              │
│    │            │(4)門號0000000000號與0000000000號於99年9 月18│
│    │            │  日上午9 時39分20秒、同日上午10時11分49秒、│
│    │            │  同日上午10時16分15秒、同日上午10時24分41秒│
│    │            │  之通訊監察譯文（偵3 卷第69、71頁）。      │
├──┼──────┼──────────────────────┤
│ 2  │附表一編號2 │(1)99年9 月18日蒐證照片8 張（偵3 卷第93-1頁）│
│    │            │  。                                        │
│    │            │(2)門號0000000000號與0000000000號於99年9 月18│
│    │            │  日上午11時35分44秒、同日上午11時38分56 秒 │
│    │            │  、同日上午11時41分4 秒、同日上午11時44分 4│
│    │            │  秒、同日上午11時48分13秒之通訊監察譯文（偵│
│    │            │  3 卷第123 至12 5頁）。                    │
│    │            │(3)門號0000000000號與0000000000號於99年9 月18│
│    │            │  日上午11時48分48秒、同日上11時52分2 秒之通│
│    │            │  訊監察譯文（偵3 卷第72頁）。              │
│    │            │(4)門號0000000000號與0000000000號於99年9 月18│
│    │            │  日上午9 時39分20秒、同日上午10時11分49秒、│
│    │            │  同日上午10時16分15秒、同日上午10 時24 分41│
│    │            │  秒之通訊監察譯文（偵3 卷第69、71頁）。    │
├──┼──────┼──────────────────────┤
│ 3  │附表一編號3 │(1)99年7 月8 日蒐證照片、查獲照片各2 張（偵9 │
│    │            │  卷第50、51頁）。                          │
│    │            │(2)門號0000000000號與0000000000號於99年7 月 8│
│    │            │  日下午2 時53分6 秒、同日下午2 時53分6秒 以│
│    │            │  後某時之通訊監察譯文（偵9 卷第83頁）。    │
├──┼──────┼──────────────────────┤
│ 4  │附表一編號4 │(1)門號0000000000號與0000000000號於99年9 月28│
│    │            │  日上午10時28分45秒、同日上午10時37分52 秒 │
│    │            │  之通訊監察譯文（偵1 卷第153 頁）。        │
├──┼──────┼──────────────────────┤
│ 5  │附表一編號5 │(1)門號0000000000號與0000000000號於99年10月12│
│    │            │  日下午5 時17分46秒、同日下午5 時36分6 秒之│
│    │            │  通訊監察譯文（偵1 卷第155 頁）。          │
│    │            │(2)序號末4 碼2550號與門號0000000000號於99年10│
│    │            │  月12日下午5 時36分47秒之通訊監察譯文（偵 1│
│    │            │  卷第118 頁）。                            │
├──┼──────┼──────────────────────┤
│ 6  │附表一編號6 │(1)門號0000000000號與0000000000號於99年10月14│
│    │            │  日上午8 時45分18秒、同日上午9 時6 分21秒、│
│    │            │  同日上午9 時9 分9 秒之通訊監察譯文（偵1 卷│
│    │            │  第155 頁）。                              │
│    │            │(2)序號末4 碼2550號與門號0000000000號於99年10│
│    │            │  月14日上午9 時9 分57秒、同日晚上8 時35分27│
│    │            │  秒之通訊監察譯文（偵1 卷第105 、118 頁）。│
│    │            │(3)99年10月14日蒐證照片5 張（警7 卷第36、37頁│
│    │            │  ）。                                      │
├──┼──────┼──────────────────────┤
│ 7  │附表一編號7 │(1)門號0000000000號與0000000000號於99年10月14│
│    │            │  日上午11時40分5 秒、同日上午11時46分41秒、│
│    │            │  同日上午11時52分14秒之通訊監察譯文（偵1 卷│
│    │            │  第88頁）。                                │
│    │            │(2)序號末4 碼2550號與門號0000000000號於99年10│
│    │            │  月14日上午11時42分11秒、同日上午11時52分40│
│    │            │  秒、同日晚上8 時35分27之通訊監察譯文（偵 1│
│    │            │  卷第105 、118 、119 頁）。                │
│    │            │(3)門號0000000000號與0000000000號於99年10月14│
│    │            │  日中午12時27分47秒之通訊監察譯文（偵1卷 第│
│    │            │  174 頁）。                                │
│    │            │(4)99年10月14日蒐證照片5 張（警7 卷第36、37頁│
│    │            │  ）。                                      │
├──┼──────┼──────────────────────┤
│ 8  │附表一編號8 │(1)門號0000000000號與0000000000號於99年10月11│
│    │            │  日上午7 時49分48秒、同日上午8 時14分26秒、│
│    │            │  同日上午11時29分44秒之通訊監察譯文（偵1卷 │
│    │            │  第191 、192 頁）。                        │
│    │            │(2)序號末4 碼2550號與門號0000000000號於99年10│
│    │            │  月11日上午8 時24分23秒之通訊監察譯文（偵 1│
│    │            │  卷第191 頁）。                            │
├──┼──────┼──────────────────────┤
│ 9  │附表一編號9 │(1)門號0000000000號與0000000000號於99年10月13│
│    │            │  日上午10時3 秒、同日上午10時18分12秒、同日│
│    │            │  上午10時23分42秒、同日下午5 時56分24秒之通│
│    │            │  訊監察譯文（偵1 卷第192 、193 頁）。      │
├──┼──────┼──────────────────────┤
│ 10 │附表一編號10│(1)門號0000000000號與0000000000號於99年10月13│
│    │            │  日下午5 時17分59秒、同日下午5 時27分55秒、│
│    │            │  同日下午5 時56分24秒之通訊監察譯文（偵1 卷│
│    │            │  第192 、193 頁）。                        │
├──┼──────┼──────────────────────┤
│ 11 │附表一編號11│(1)99年7 月5 日蒐證照片2 張（偵5 卷第89頁）。│
│    │            │(2)門號0000000000號與0000000000號於99年7 月5 │
│    │            │  日下午6 時24分53秒、同日下午6 時25分1 秒、│
│    │            │  同日下午6 時50分53秒、同日下午6 時52分37秒│
│    │            │  之通訊監察譯文（偵5 卷第48頁）。          │
├──┼──────┼──────────────────────┤
│ 12 │附表一編號12│(1)99年8 月29日蒐證照片2 張（偵5 卷第91頁）。│
│    │            │(2)門號0000000000號與0000000000號於99年8 月29│
│    │            │  日下午6 時26分28秒、同日下午6 時44分17秒之│
│    │            │  通訊監察譯文（偵5 卷第53頁）。            │
├──┼──────┼──────────────────────┤
│ 13 │附表一編號13│(1)99年9 月22日蒐證照片2 張（警3 卷第30頁）。│
│    │            │(2)門號0000000000號與0000000000號於99年9 月22│
│    │            │  日中午12時59分57秒、同日下午4 時17分58秒、│
│    │            │  同日下午4 時20分6 秒、同日下午4 時22分2 秒│
│    │            │  之通訊監察譯文（偵5 卷第53頁）。          │
├──┼──────┼──────────────────────┤
│ 14 │附表一編號14│(1)99年10月14日蒐證照片2 張（偵5 卷第87頁）。│
│    │            │(2)門號0000000000號與0000000000號於99年10月14│
│    │            │  日下午5 時25分55秒、同日下午5 時5 分42秒、│
│    │            │  同日下午5 時25分55秒、同日下午6 時11分41秒│
│    │            │  之通訊監察譯文（偵5 卷第49頁）。          │
├──┼──────┼──────────────────────┤
│ 15 │附表一編號15│(1)99年10月19日之蒐證照片2 張（偵5 卷第88頁）│
│    │            │  。                                        │
│    │            │(2)門號0000000000號與0000000000號於99年10月19│
│    │            │  日下午5 時10分45秒、同日下午5 時11分48秒、│
│    │            │  同日下午5 時35分5 秒、同日下午5 時39分58秒│
│    │            │  、同日下午5 時43分1 秒、同日下午5 時50分51│
│    │            │  秒之通訊監察譯文（偵5 卷第50至52頁）。    │
│    │            │(3)門號0000000000號與0000000000號於99年10月19│
│    │            │  日下午5 時12分52秒、同日下午5 時20分50秒、│
│    │            │  同日下午5 時36分19秒、同日下午5 時50分51秒│
│    │            │  之通訊監察譯文（偵5 卷第51、52頁）。      │
│    │            │                                            │
├──┼──────┼──────────────────────┤
│ 16 │附表一編號16│(1)99年7 月13日之蒐證照片2 張（偵8 卷第39頁編│
│    │            │  號5 、6 ）。                              │
│    │            │(2)門號0000000000號與0000000000號於99年7 月13│
│    │            │  日下午6 時15分43秒、同日下午6 時24分、同日│
│    │            │  下午6 時24分24秒、同日下午6 時42分3秒 之通│
│    │            │  訊監察譯文（偵8 卷第44頁）。              │
├──┼──────┼──────────────────────┤
│ 17 │附表一編號17│(1)門號0000000000號與0000000000號於99年10月3 │
│    │            │  日上午8 時45分、同日上午8 時50分、同日上午│
│    │            │  8 時55分、同日上午10時29分、同日下午3 時10│
│    │            │  分之通訊監察譯文（偵10卷第26至28頁）。    │
│    │            │(2)門號0000000000號與0000000000號於99年10月 3│
│    │            │  日下午4 時31分之通訊監察譯文（偵10卷第29頁│
│    │            │  ）。                                      │
├──┼──────┼──────────────────────┤
│ 18 │犯罪事實三  │(1)99年10月15日蒐證照片9 張（警7 卷第40至43頁│
│    │            │  ）。                                      │
│    │            │(2)99年10月15日查獲照片9 張（警7 卷第44至48頁│
│    │            │  ）。                                      │
│    │            │(3)99年10月15日扣案物照片3 張（警7 卷第49、50│
│    │            │  頁）。                                    │
│    │            │(4)門號0000000000與0000000000號於99年10月15日│
│    │            │  下午4 時55分37秒之通訊監察譯文（偵1 卷第10│
│    │            │  7 頁）。                                  │
│    │            │(5)門號0000000000與0000000000號於99年10月15日│
│    │            │  下午4 時7 分45秒、同日下午4 時9 分2 秒、同│
│    │            │  日下午4 時43分37秒、同日下午5 時7 分27秒之│
│    │            │  通訊監察譯文（偵1 卷第106 、107 頁）。    │
│    │            │(6)門號00-0000000與0000000000號於99年10月15日│
│    │            │  下午3 時48分34秒之通訊監察譯文（偵1 卷第10│
│    │            │  6 頁）。                                  │
└──┴──────┴──────────────────────┘
附錄本判決論罪科刑法條：
毒品危害防制條例第4條
製造、運輸、販賣第一級毒品者，處死刑或無期徒刑；處無期徒
刑者，得併科新臺幣2 千萬元以下罰金。
製造、運輸、販賣第二級毒品者，處無期徒刑或7 年以上有期徒
刑，得併科新臺幣1 千萬元以下罰金。
製造、運輸、販賣第三級毒品者，處5 年以上有期徒刑，得併科
新臺幣7 百萬元以下罰金。
製造、運輸、販賣第四級毒品者，處3 年以上10年以下有期徒刑
，得併科新臺幣3 百萬元以下罰金。
製造、運輸、販賣專供製造或施用毒品之器具者，處1 年以上7
年以下有期徒刑，得併科新臺幣1 百萬元以下罰金。
前五項之未遂犯罰之。